最高法院刑事判決　　　　　　　　一○○年度台上字第五九號
上　訴　人　張素娥
上列上訴人因違反毒品危害防制條例案件，不服台灣高等法院高
雄分院中華民國九十七年十一月五日第二審判決（九十七年度上
訴字第一○一六號，起訴案號：台灣屏東地方法院檢察署九十六
年度偵字第二七○○、二七○一號），提起上訴，本院判決如下
：
    主  文
上訴駁回。
    理  由
按刑事訴訟法第三百七十七條規定，上訴於第三審法院，非以判
決違背法令為理由，不得為之。是提起第三審上訴，應以原判決
違背法令為理由，係屬法定要件。如果上訴理由書狀並未依據卷
內訴訟資料，具體指摘原判決不適用何種法則或如何適用不當，
或所指摘原判決違法情事，顯與法律規定得為第三審上訴理由之
違法情形，不相適合時，均應認其上訴為違背法律上之程式，予
以駁回。本件上訴人張素娥上訴意旨略稱：(一)、原判決事實雖認
定上訴人販賣第一級毒品海洛因予證人陳志玲、張心怡、董益明
、張建斌（下稱陳志玲等四人），但卷附法務部法醫研究所民國
九十三年十月十三日法醫毒字第○九三○○○三五七四號函已釋
示，尿液經檢驗結果雖呈可待因或嗎啡之陽性反應，此可能係使
用含有可待因成分之藥品或海洛因所致，無法據以判斷是否係施
用海洛因之結果，實務上又常有在海洛因內摻加其他物質之案例
，是陳志玲等四人雖證述其等確向上訴人購買海洛因施用，並有
驗尿報告可憑，然所述是否屬實，仍有疑義，原判決理由未說明
憑何證據足證上訴人所販賣者確係海洛因，遽論上訴人以販賣第
一級毒品罪，自嫌理由不備。(二)、被告或共犯之自白，不得作為
有罪判決之唯一證據，仍應調查其他必要之證據，以察其是否與
事實相符，刑事訴訟法第一百五十六條第二項定有明文。原判決
認定上訴人確有本件販賣海洛因之犯行，係以陳志玲等四人之證
述作為唯一證據，並無其他補強證據可資佐證，亦難認為適法云
云。
惟查：原判決綜合全案證據資料，本於事實審法院職權推理之作
用，認定上訴人確有其事實欄及附表所載之犯行。因而維持第一
審論處上訴人販賣第一級毒品共十三罪（均依刑法第五十九條酌
減其刑後，各量處有期徒刑十五年）罪刑之判決，駁回上訴人在
第二審之上訴，已詳細說明其採證認事之理由。所為論斷，俱有
卷證資料可資覆按。對於依據警方自上訴人身上扣得之粉末一包
，經送請屏東縣警察局潮州分局（下稱潮州分局）、法務部調查
局鑑驗之結果，參酌證人陳志玲等四人之陳述，如何已足認定本
件上訴人所販賣予陳志玲等四人者，確係海洛因；依憑上訴人之
供述，證人陳志玲等四人及蘇啟斌之證述，卷附陳志玲與上訴人
之行動電話通聯紀錄、上訴人與其子蘇健誠之行動電話通訊監察
光碟、潮州分局查獲毒品類初步檢驗結果報告表、法務部調查局
九十六年五月十一日調科壹字第○九六二三○四三○六○號鑑定
書及九十六年十一月三十日調科參字第○九六○○五一三二八○
號、九十七年三月七日調科參字第○九七○○○七四六三○號聲
紋鑑定報告書等資料，暨扣案之海洛因，如何堪以認定上訴人確
有如原判決附表所示販賣海洛因予陳志玲等四人之犯行。亦皆已
詳加說明。上訴意旨對原審之前揭論斷，究有何違背經驗法則或
論理法則之違法情形，並未依據卷內資料為具體之指摘，徒執前
開陳詞，據以指摘原判決為違背法令，係以片面之自我說詞，對
原審採證認事之適法職權行使，並已於理由內說明之事項，漫事
指摘，與法律規定得為第三審上訴理由之違法情形，不相適合。
其上訴違背法律上之程式，應予駁回。
據上論結，應依刑事訴訟法第三百九十五條前段，判決如主文。
中    華    民    國  一○○  年    一    月    六    日
                      最高法院刑事第五庭
                          審判長法官  謝  俊  雄  
                                法官  陳  世  雄  
                                法官  魏  新  和  
                                法官  徐  文  亮  
                                法官  吳  信  銘  
本件正本證明與原本無異
                                      書  記  官  
中    華    民    國  一○○  年    一    月   十一   日
                                                      K